臺灣桃園地方法院宣示判決筆錄        100年度審訴字第453號
公  訴  人  臺灣桃園地方法院檢察署檢察官
被      告  莊曉杰
指定辯護人  本院公設辯護人彭詩雯
上列被告因違反毒品危害防制條例案件，於中華民國100 年8 月
31日下午5 時許，在本院第十法庭宣示判決，出席職員如下：
          法  官   許曉微
          書記官   洪明媚
          通  譯
法官起立朗讀判決主文、犯罪事實要旨、處罰條文、附記事項，
及告以上訴限制、期間並提出上訴狀之法院，且諭知記載其內容
：
一、主  文：
    莊曉杰所犯如附表所示之罪，均累犯，各處如附表宣告刑欄
    所示之刑。應執行有期徒刑貳年，扣案沾殘甲基安非他命之
    吸食器壹組沒收銷燬之。
二、犯罪事實要旨：
  (一)莊曉杰前於民國91年間，因施用毒品案件，經臺灣基隆地方
    法院（下稱基隆地院）以91年度毒聲字第1026號裁定送觀察
    、勒戒後，因認無繼續施用毒品之傾向，於92年4 月16日執
    行完畢釋放出所，並經臺灣基隆地方法院檢察署檢察官以92
    年度毒偵緝字第27號、92年度毒偵字第271 號為不起訴處分
    確定。(一)復於同年間因竊盜案件，經基隆地院以91年度基簡
    字第662 號判決判處有期徒刑2 月，緩刑2 年，嗣經基隆地
    院以93年度撤緩字第19號裁定撤銷緩刑，應執行有期徒刑2
    月確定；(二)又於上開觀察、勒戒執行完畢釋放後5 年內之92
    年間，因施用毒品案件，經基隆地院以92年度毒聲字第664
    號裁定送觀察、勒戒後，因認有繼續施用毒品之傾向，再經
    同院以92年度毒聲字第1110號裁定令入戒治處所施以強制戒
    治，於93年1 月9 日因法律修正報結出所，該次施用毒品犯
    行並經同院以92年度訴字第626 號判決判處有期徒刑7 月確
    定；(三)另於93年間因搶奪案件，經基隆地院以93年度基簡字
    第307 號判決判處有期徒刑6 月確定；(四)再於同年間因施用
    毒品案件，經基隆地院以93年度訴字第330 號判決判處有期
    徒刑7 月確定；前揭(二)、(三)之罪刑嗣經基隆地院以93年度聲
    字第486 號裁定應執行有期徒刑1 年確定，並與(一)、(四)之罪
    刑入監接續執行，於94年12月2 日縮短刑期假釋出監併付保
    護管束，迄95年2 月9 日保護管束期滿，假釋未經撤銷，視
    為執行完畢；(五)繼於95年間因施用毒品案件，經本院以95年
    度訴字第1961號判決判處有期徒刑8 月確定；(六)更於同年間
    因竊盜案件，經本院以95年度壢簡字第1761號判決判處有期
    徒刑4 月確定；(七)復於同年間因竊盜案件，經本院以95年度
    桃簡字第3161號判決判處有期徒刑4 月確定；(八)又於同年間
    因施用毒品案件，經本院以96年度訴字第293 號判決判處有
    期徒刑10月確定；(九)另於同年間因竊盜案件，經基隆地院以
    96年度基簡字第483 號判決判處有期徒刑4 月確定；(十)再於
    同年間因施用毒品案件，經本院以96年度審訴字第130 號判
    決判處有期徒刑8 月，減為有期徒刑4 月確定；(十一)繼於96年
    間因施用毒品等案件，經本院以96年度訴字第994 號判決分
    別判處有期徒刑8 月、8 月、3 月、3 月確定，嗣經本院以
    96年度聲減字第5091號裁定各減其宣告刑二分之一，並定應
    執行有期徒刑7 月確定；上開(五)、(六)、(七)、(八)、(九)各罪刑嗣
    經本院以96年度聲減字第1785號裁定各減其宣告刑二分之一
    ，並定應執行有期徒刑1 年2 月確定，而與前揭(十)、(十一)之罪
    經減刑後之刑入監接續執行，於97年9 月12日縮短刑期假釋
    出監併付保護管束，嗣經撤銷假釋，所餘殘刑4 月又23日，
    而於98年10月13日期滿執行完畢（以上於本案均構成累犯）
    。
  (二)詎莊曉杰猶未戒除毒癮，分別基於施用第一級、第二級毒品
    之犯意，在如附表所示之時、地，以針筒注射方式施用第一
    級毒品海洛因及以玻璃球燒烤吸食煙霧之方式施用第二級毒
    品甲基安非他命。嗣分別因：(一)毒品案件遭通緝，於99 年9
    月12日中午12時15分許，在桃園縣蘆竹鄉○○路8 號為警逮
    捕，並經其同意採集尿液送驗，結果呈安非他命類及鴉片類
    陽性反應，而悉上情；(二)又於99年10月21日友人黃祥甯（由
    檢察官另案偵辦）所涉毒品案件遭警執行拘提時，於99年10
    月21日晚上8 時45分許，經黃祥甯同意後搜索與莊曉杰同住
    如附表所示之住處，並扣得其所有供（非專供）施用毒品所
    用沾殘有甲基安非他命之吸食器1 組。嗣經其同意採集尿液
    送驗，結果呈安非他命類及鴉片類陽性反應，而悉上情。
三、處罰條文：
    毒品危害防制條例第10條第1 項、第2 項、第18條第1 項前
    段，刑法第11條、第47條第1 項、第51條第5 款。
四、附記事項：
    扣案吸食器1 組，係被告所有供（非專供）施用毒品甲基安
    非他命所用之物，業據其供承在卷，且該吸食器業經使用並
    有燒烤後殘留沾附於該吸食器內之甲基安非他命殘渣，亦有
    該扣案物之照片1 張在卷可稽，是起訴意旨以吸食器內含微
    量第二級毒品甲基安非他命無法析離，應與第二級毒品甲基
    安非他命一體視之，將該扣案物沒收銷燬之，核無不當，爰
    依毒品危害防制條例第18條第1 項前段之規定諭知沒收銷燬
    。
五、協商判決除有刑事訴訟法第455 條之4 第1 項第1 款於本訊
    問程序終結前，被告撤銷協商合意或檢察官撤回協商聲請者
    ；第2 款被告協商之意思非出於自由意志者；第4 款被告所
    犯之罪非第455 條之2 第1 項所定得以協商判決者；第6 款
    被告有其他較重之裁判上一罪之犯罪事實者；第7 款法院認
    應諭知免刑或免訴、不受理者情形之一，及違反同條第2 項
    「法院應於協商合意範圍內為判決；法院為協商判決所科之
    刑，以宣告緩刑或2 年以下有期徒刑、拘役或罰金為限」之
    規定者外，不得上訴。
六、如有前述例外得上訴之情形，又不服本件判決，得自判決送
    達後10日內，向本院提出上訴書狀，上訴於第二審法院。
中    華    民    國    100    年    8    月    31    日
                            刑事庭法  官  許曉微
                                  書記官  洪明媚
以上正本證明與原本無異。
                                  書記官  洪明媚
中    華    民    國    100    年    8    月    31    日
附錄本案論罪科刑法條：
毒品危害防制條例第10條
施用第一級毒品者，處六月以上五年以下有期徒刑。
施用第二級毒品者，處三年以下有期徒刑。
附表：
┌─┬─────┬─────┬──────┬──────┬───────┐
│編│ 犯罪時間 │犯罪地點  │扣案物品    │所犯法條及罪│   宣告刑     │
│號│          │          │            │名          │              │
├─┼─────┼─────┼──────┼──────┼───────┤
│(一)│99年9 月12│桃園縣中壢│無          │毒品危害防制│處有期徒刑拾壹│
│  │日凌晨某時│市○○路26│            │條例第10條第│月。          │
│  │          │1 號5 樓之│            │1 項施用第一│              │
│  │          │8居所內   │            │級毒品罪    │              │
│  ├─────┼─────┤            ├──────┼───────┤
│  │99年9 月9 │同上      │            │毒品危害防制│處有期徒刑肆月│
│  │日某時    │          │            │條例第10條第│。            │
│  │          │          │            │2 項施用第二│              │
│  │          │          │            │級毒品罪    │              │
├─┼─────┼─────┼──────┼──────┼───────┤
│(二)│99年10月21│桃園縣平鎮│沾殘甲基安非│毒品危害防制│處有期徒刑拾壹│
│  │日晚上某時│市○○路19│他命之吸食器│條例第10條第│月。          │
│  │          │3 巷35弄26│壹組        │1 項施用第一│              │
│  │          │號2 樓友人│            │級毒品罪    │              │
│  │          │黃祥甯之住│            │            │              │
│  │          │處內      │            │            │              │
│  ├─────┼─────┤            ├──────┼───────┤
│  │99年10月21│同上      │            │毒品危害防制│處有期徒刑肆月│
│  │日下午5 時│          │            │條例第10條第│，扣案沾殘甲基│
│  │許        │          │            │2 項施用第二│安非他命之吸食│
│  │          │          │            │級毒品罪    │器壹組沒收銷燬│
│  │          │          │            │            │之。          │
└─┴─────┴─────┴──────┴──────┴───────┘